【裁判字號】    98,審抗,162
【裁判日期】    980616
【裁判案由】    本票裁定
【裁判全文】
臺灣臺北地方法院民事裁定  98年度審抗字第162號
抗  告  人  甲○○
相  對  人  和潤企業股份有限公司
法定代理人  乙○○
上列當事人間請求本票裁定事件，抗告人對於民國 98年4月14日
本院所為98年度司字第8851號之裁定提起抗告，本院裁定如下：
    主  文
抗告駁回。
抗告程序費用新台幣壹仟元由抗告人負擔。
    理  由
一、本件抗告意旨略以：抗告人車貸繳納正常，相對人告知對本
    件聲請本票裁定之事件不必與以理會，惟原告嗣後並未撤銷
    告訴，爰於法定期間內提起抗告請准廢棄原裁定云云。
二、本件相對人於原審主張：其執有抗告人於民國96年10月23日
    所簽發之本票1紙，金額新台幣250,000元，付款地在聲請人
    公司事務所，利息按年息 20%計算，免除作成拒絕證書，到
    期日為 98年3月31日，詎相對人於到期日經提示未獲付款，
    為此聲請原法院裁定准予強制執行。
三、按執票人向本票發票人行使追索權時，得聲請法院裁定後強
    制執行，票據法第 123條定有明文，又付款人為一部分之付
    款時，得要求執票人在票上記載所收金額，並另給收據，此
    於本票亦有準用，票據法第74條第2項及第124條亦有明文。
    本票執票人，依前開規定，聲請法院裁定許可對發票人強制
    執行，性質上係屬非訟事件，此項聲請之裁定及抗告法院之
    裁定，僅依非訟事件程序以審查強制執行許可與否，並無確
    定實體上法律關係存否之效力，如發票人就票據債務之存否
    有爭執時，應由發票人另提起確認之訴，以資解決，此有最
    高法院57年台抗字第76號判例之意旨可資參照。經查，本件
    抗告人所主張其依與相對人間所約定之清償方式為清償，相
    對人曾告知不必理會本件聲請本票裁定之訴訟，惟並未撤銷
    訴訟等情，係關乎兩造間就票據原因關係之債權額清償有無
    另行約定等事項，屬實體法上之爭執，依上開說明，非訟程
    序不得加以審究。因之，本件抗告人既對系爭本票之簽發無
    爭執，則原審就系爭本票所為准予強制執行之裁定，於法並
    無不合，至於本件抗告人抗告意旨所爭執之前開實體爭執之
    事項，則應另行提起訴訟，以資解決。從而，原裁定為形式
    上審查後據以裁定准予強制執行，並無不當，抗告意旨仍指
    摘原裁定不當，求予廢棄，委無理由，應予駁回。
四、據上論結，本件抗告為無理由，爰依非訟事件法第21條第 2
    項、第24條第1項、第46條，民事訴訟法第495條之1第1項、
    第449條第1項、第78條，裁定如主文。
中    華    民    國    98    年     6    月    16    日
                  民事第六庭審判長法  官  劉坤典
                                  法  官  林秀圓
                                  法  官  林麗真
以上正本係照原本作成
本件不得再抗告
中    華    民    國    98    年    6     月    18    日
                                書記官  黃世元


司法院資訊處製作；財團法人民間司法改革基金會備份。
